# 对外技术援助项目收入如何确认？

提问人：13324 时间：2019-12-13 08:05:11
年审遇到一个问题，求助陈版主和各位大佬。被审计单位 A 公司与商务部签订对外技术援助项目合同，主要内容如下：项目名称：援布基纳法索小米种植技术援助项目；项目内容：A公司派遣经中方选定的 16 名专家赴布基纳法索并在布方建设 65 公顷小米育种基地、建立中布小米联合研究中心，开展小米良种培育和技术示范推广等全部工作；实施期间： 2019 年 4 月至2022 年 4 月为期三年；投资限额 4700 万元；合同金额：合同预算金额4605.58 万元即为暂定的合同金额，主要组成如下：技术援助专家人员费1543.53万元、项目现场条件费 580.05万元、项目管理费 919.33万、当地人工费501.48 万、物资费472.40万、附带工程费 166.60 万、培训费558.60 万元、项目专家短期付被援助国交流费51.48 万、被援助国人员来华培训费 161.99 万、咨询，推广等其他不可预见费用 478.52 万。最终以项目结束后商务部最终审定的金额为准。像这种情况，收入该如何确认？

回答人：chenyiwei
该事项首先应区分是政府补助还是政府购买服务（个人理解应属于政府购买服务）。
其次，虽然是一个整体项目，但应考虑将各项服务内容是否应分别分拆为单项履约义务，包括建设育种基地、建立研究中心、开展小米良种培育、技术示范推广等。如果需分拆履约义务的，则进一步考虑将合同总价分摊到各单项履约义务的问题，并相应确定各项履约义务是在一段时间内确认收入还是在一个时点确认收入。
另外，由于目前总价仅为暂估价，因此还应依据可变对价的相关规定谨慎测算最终可获得的合同价款总额，需注意遵循准则对可变对价估计的限制，即不超出在不确定性消除时极可能不会发生重大转回的金额。